【裁判字號】    99,訴,114
【裁判日期】    990930
【裁判案由】    毒品危害防制條例等
【裁判全文】
臺灣士林地方法院刑事判決               99年度訴字第114號
公  訴  人  臺灣士林地方法院檢察署檢察官
被      告  甲○○
選任辯護人  楊擴舉律師
            廖克明律師
被      告  丙○○
選任辯護人  陳昭全律師
上列被告因毒品危害防制條例等案件，經檢察官提起公訴（99年
度偵字第3324號、第5165號），本院判決如下：
    主  文
甲○○所犯如附表一各欄所示之罪，均累犯，各處如附表一各欄
所示之有期徒刑，並分別諭知如附表一所示之從刑；應執行有期
徒刑玖年，扣案之第二級毒品甲基安非他命肆包（驗餘淨重共計
拾壹點參貳公克）沒收銷燬，扣案之包裝該甲基安非他命之塑膠
空袋肆只、電子磅秤壹臺、帳冊記事本壹本、分裝袋參包、行動
電話壹支（含門號0000000000號SIM 卡壹張）與丙○○連帶沒收
，扣案之行動電話壹支（含門號0000000000號SIM 卡壹張）沒收
，未扣案之行動電話壹支（含門號0000000000號SIM 卡壹張）與
丙○○連帶沒收，如全部或一部不能沒收時，連帶追償其價額，
未扣案之行動電話壹支（含門號0000000000號SIM 卡壹張）沒收
，如全部或一部不能沒收時，追償其價額，未扣案之販賣第二級
毒品所得共計新臺幣壹萬貳仟元沒收，如全部或一部不能沒收時
，以其財產抵償之，其中新臺幣參仟元應與丙○○連帶沒收，如
全部或一部不能沒收時，以其財產連帶抵償之。
丙○○所犯如附表二各欄所示之罪，各處如附表二各欄所示之有
期徒刑，並分別諭知如附表二所示之從刑；應執行有期徒刑捌年
陸月，扣案之第二級毒品甲基安非他命肆包（驗餘淨重共計拾壹
點參貳公克）沒收銷燬，扣案之包裝該甲基安非他命之塑膠空袋
肆只、電子磅秤壹臺、帳冊記事本壹本、分裝袋參包、行動電話
壹支（含門號0000000000號SIM 卡壹張）與甲○○連帶沒收，未
扣案之行動電話壹支（含門號0000000000號SIM 卡壹張）與甲○○連帶沒收，如全部或一部不能沒收時，連帶追償其價額，未扣
案之販賣第二級毒品所得共計新臺幣參仟元應與甲○○連帶沒收
，如全部或一部不能沒收時，以其財產連帶抵償之。
    事  實
一、甲○○（綽號「王爸」、「老爹」）曾因違反肅清煙毒條例
    、麻醉藥品管理條例案件，經法院判處有期徒刑7 月、6 年
    、1 年6 月、6 月，並定應執行刑為7 年6 月確定，入監執
    行後，於民國84年9 月30日假釋出獄並交付保護管束，縮刑
    期滿日為88年12月25日；嗣於假釋期間，因違反麻醉藥品管
    理條例案件，經臺灣臺北地方法院以85年度易字第1409號判
    決判處有期徒刑4 月確定；另因違反麻醉藥品管理條例案件
    ，經臺灣彰化地方法院以87年度訴字第4 號判決處有期徒刑
    5 年8 月，臺灣高等法院臺中分院以87年度上訴字第1407號
    、最高法院以88年度臺上字第403 號判決駁回上訴而告確定
    ；前揭假釋因而撤銷，所餘殘刑4 年2 月29日，與上開有期
    徒刑4 月、5 年8 月接續執行後，復於90年9 月4 日縮刑期
    滿假釋出獄並付保護管束，於95年3 月19日保護管束期滿假
    釋未經撤銷，未執行之刑視為已執行論，猶不知悔改。
二、甲○○明知甲基安非他命係毒品危害防制條例第2 條第2項
    列管之第二級毒品，亦係行政院衛生署明令公告之毒害藥品
    ，屬藥事法第22條第1 款規定之禁藥，不得販賣及轉讓，竟
    意圖營利，基於販賣第二級毒品之犯意，又另基於轉讓禁藥
    之犯意，為下列行為：
  (一)販賣甲基安非他命予詹益銘部分：
  1.於98年6 月19日晚間5 時45分34秒（起訴書漏載，應予補正
    ）、6 時11分18秒、7 時1 分5 秒許，持用其所有之行動電
    話門號0000000000號與詹益銘所持用行動電話門號00000000
    00號聯繫後，在其臺北市中山區○○○路與民權東路口之租
    屋處，以新臺幣（下同）1,500 元之價格，販賣甲基安非他
    命約0.5 公克予詹益銘。
  2.又於98年6 月24日晚間8 時4 分8 秒許，持用其所有之行動
    電話門號0000000000號與詹益銘持用市內電話（02）000000
    00號電話聯繫後，隨即在其臺北市中山區○○○路與民權東
    路口之租屋處，以1,500 元之價格，販賣甲基安非他命約0.
    5 公克予詹益銘。
  3.另於98年11月18日晚間9 時12分27秒、9 時32分50秒許，持
    用其所有之行動電話門號0000000000號與詹益銘所持用之行
    動電話門號0000000000號聯繫後，在其位於臺北市大安區○○○路○ 段265 巷25弄7 號11樓之住處樓下，以2,500 元之
    價格，販賣甲基安非他命約1 公克予詹益銘。
  (二)販賣及轉讓甲基安非他命予王祥懿部分：
  1.於98年6 月21日下午2 時6 分20秒、晚間10時2 分53秒、10
    時30分36秒、10時33分28秒許，持用其所有之行動電話門號
    0000000000號與王祥懿所持用之行動電話門號0000000000號
    聯繫後，在其臺北市中山區○○○路與民權東路口之租屋處
    ，以1,500 元之價格，販賣甲基安非他命約0.5 公克予王祥
    懿施用。
  2.於98年8 月16日凌晨0 時28分、0 時53分許，持用其所有之
    行動電話門號0000000000號與王祥懿所持用之行動電話門號
    0000000000號聯繫，而由王祥懿駕車前往臺北縣汐止市五堵
    火車站搭載其返回臺北市大同區○○○路之投宿旅館後，甲○○於下車前無償提供甲基安非他命約0.1 公克予王祥懿施
    用。
  (三)轉讓甲基安非他命予何躍文部分：
    甲○○因積欠何躍文6,000 元債務，屢遭催討，無力償還，
    竟於99年2 月初，在其位於臺北市大安區○○○路○ 段265
    巷25弄7 號11樓之住處附近，無償提供甲基安非他命約3 公
    克予何躍文施用。
  (四)販賣甲基安非他命予戴永祥部分：
    再於99年2 月13日凌晨3 時至4 時許之間，持其所有之行動
    電話門號0000000000號與戴永祥持用不詳號碼之公共電話聯
    繫後，在臺北市中山區○○○路351 號「八通檳榔攤」，以
    2, 000元之價格，販賣甲基安非他命約1 公克予戴永祥施用
    。
  (五)轉讓甲基安非他命予丙○○（綽號「長腳」）部分：
    復於99年2 月27日凌晨1 時許，持用不詳門號電話與丙○○
    持用不詳門號電話聯繫後，丙○○乃駕駛車牌號碼933-A6號
    前之計程車往臺北市大安區○○○路○ 段265 巷25弄7 號11
    樓之甲○○住處樓下，由甲○○無償提供微量之甲基安非他
    命予丙○○施用後，再由丙○○駕車搭載甲○○前往臺北縣
    汐止市○○街與保長路，丙○○則於同日晚間11時、12時許
    ，將上開計程車停放於臺北市大安區○○○路與和平東路巷
    口，並在車內以燒烤玻璃球方式施用甲基安非他命（丙○○
    此部分施用毒品部分業經本院裁定送觀察、勒戒）。
三、甲○○、丙○○明知甲基安非他命係毒品危害防制條例第2
    條第2 項列管之第二級毒品，亦係行政院衛生署明令公告之
    毒害藥品，屬藥事法第22條第1 款規定之禁藥，不得販賣及
    轉讓，竟共同意圖營利，基於販賣第二級毒品之犯意聯絡，
    甲○○則另行基於轉讓禁藥之犯意，先後為下列行為：
  (一)丙○○於98年9 月10日下午4 時10分36秒、4 時12分40秒許
    ，持用其所屬計程車行所有之行動電話門號0000000000號（
    未扣案，下同）與乙○○所持用之行動電話門號0000000000
    號、0000000000號聯繫購買甲基安非他命之事宜後，於當日
    晚間7 時46分9 秒許，持用前開行動電話門號0000000000號
    與甲○○所持用之行動電話門號0000000000號（未扣案，下
    同）聯繫後，議定共同販賣價格500 元之甲基安非他命予乙○○，並推由丙○○交付甲基安非他命及收取價金，丙○○
    遂先駕車前往臺北市大安區○○○路○ 段265 巷25弄7 號11
    樓之甲○○住處，向甲○○拿取重量不詳之甲基安非他命1
    包，再於當日晚間11時至翌日凌晨0 時許之間，駕車前往臺
    北縣汐止市○○路某處，將前開甲基安非他命1 小包販予乙○○施用，並向乙○○收取500 元之價金，嗣丙○○繳回50
    0 元後，甲○○再無償給予丙○○些微之甲基安非他命施用
    供作報酬。
  (二)丙○○再於98年9 月12日凌晨4 時47分30秒，持用其所屬計
    程車行所有之行動電話門號0000000000號與乙○○所持用之
    行動電話門號0000000000號聯繫購買甲基安非他命事宜後，
    又於同日凌晨4 時48分20秒，持前開行動電話門號致電甲○○所持用之行動電話門號0000000000號，與甲○○議定共同
    販賣價格500 元之甲基安非他命予乙○○，並推由丙○○交
    付甲基安非他命及收取價金後，丙○○先駕車前往臺北市大
    安區○○○路○ 段265 巷25弄7 號11樓之甲○○住處，而向
    甲○○拿取重量不詳之甲基安非他命1 包，於同日凌晨4時
    49分36秒、5 時19分40秒、5 時56分46秒，丙○○復持前開
    行動電話門號與乙○○所持用之行動電話門號0000000000號
    、0000000000聯繫，相約交易地點後，再駕車前往臺北市○○區○○路與市○○道口，將前開甲基安非他命1 小包販予
    乙○○施用，並向乙○○收取500 元之價金，嗣丙○○將該
    500 元交予甲○○，甲○○則另行提供丙○○些微之甲基安
    非他命施用以為報酬。
  (三)丙○○復於98年9 月14日晚間11時17分55秒、11時27分27秒
    、11時29分4 秒許，持用其所屬計程車行所有之行動電話門
    號0000000000號與乙○○所持用之行動電話門號0000000000
    號聯繫後，隨即於同日晚間11時25分44秒許持前開行動電話
    門號與甲○○所持用之行動電話門號0000000000號，與甲○○議定共同販賣價格500 元之甲基安非他命予乙○○，並同
    樣推由丙○○交付甲基安非他命及收取價金後，先駕車前往
    臺北市大安區○○○路○ 段265 巷25弄7 號11樓之甲○○住
    處，向甲○○拿取重量不詳之甲基安非他命1 包後，旋駕車
    前往臺北市大安區○○○路與和平東路之捷運站，以500 元
    之價格，將甲基安非他命1 小包售予乙○○施用，嗣丙○○
    將前開價金500 元交付甲○○後，甲○○再無償給予丙○○
    些微之甲基安非他命施用供作報酬。
  (四)丙○○另於98年9 月26日晚間8 時16分56秒、8 時38分19秒
    許，持用其所屬計程車行所有之行動電話門號0000000000號
    與乙○○所持用之行動電話門號0000000000號行動電話聯繫
    後，以同上之方式，先駕車前往臺北市大安區○○○路○ 段
    265 巷25弄7 號11樓之甲○○住處，向甲○○拿取重量不詳
    之甲基安非他命1 包，再駕車前往臺北市大安區○○○路與
    和平東路之捷運站，而以500 元之價格，與甲○○共同販賣
    甲基安非他命1 小包予乙○○施用，嗣丙○○交付所收取之
    價金500 元後，甲○○再無償給予丙○○些微之甲基安非他
    命施用，以為報酬。
  (五)丙○○又於98年10月14日晚間6 時45分、8 時27分、10時23
    分、10時49分許，持用其所屬計程車行所有之行動電話門號
    0000000000號行動電話與乙○○所持用之行動電話門號0000
    000000號行動電話通話，聯繫購買甲基安非他命及確認交易
    地點後，於同日晚間9 時26分、10時29分許，持前開行動電
    話門號與甲○○所有持用之行動電話門號0000000000號聯繫
    ，約定與甲○○共同販賣價格500 元之甲基安非他命予乙○○，並推由丙○○交付甲基安非他命及收取價金，隨即駕車
    前往臺北市大安區○○○路○ 段265 巷25弄7 號11樓之甲○○住處，向甲○○拿取重量不詳之甲基安非他命1 包後，再
    駕車前往臺北市大安區○○○路與和平東路之捷運站，將前
    開甲基安非他命1 小包販予乙○○施用，並向乙○○收取50
    0 元之價金，嗣丙○○將500 元交回予甲○○，甲○○同樣
    無償給予丙○○些微之甲基安非他命施用，以為報酬。
  (六)丙○○於98年11月2 日晚間10時49分、10時52分、11時38分
    許，持用其所屬計程車行所有之行動電話門號0000000000號
    與乙○○所持用之行動電話門號0000000000號聯繫後，仍循
    前開模式，先駕車前往臺北市大安區○○○路○ 段265 巷25
    弄7 號11樓之甲○○住處，向甲○○取得重量不詳之甲基安
    非他命1 包，再駕車前往臺北市大同區市○○道與鄭州路之
    臺北市立聯合醫院中興院區，與甲○○共同販賣甲基安非他
    命1 小包予乙○○施用，並代為收受500 元之價金，迨丙○○將前開500 元價金繳回予甲○○後，甲○○再無償提供丙○○些微之甲基安非他命施用作為報酬。
四、丙○○明知甲基安非他命係行政院衛生署明令公告之毒害藥
    品，屬藥事法第22條第1 款規定之禁藥，不得轉讓，竟另基
    於轉讓禁藥之犯意，於98年11月5 日上午9 時10分許，持用
    其所屬計程車行所有之行動電話門號0000000000號與乙○○
    持用所持用之門號0000000000號行動電話聯繫後，在臺北市
    中山區○○○路新生公園之丙○○計程車內，無償提供微量
    之甲基安非他命予乙○○施用。
五、經警對甲○○、丙○○所持前開行動電話進行通訊監察，並
    分別於99年2 月28日上午11時50分、中午12時40分許，在臺
    北縣汐止市○○路與保一街口拘獲丙○○、甲○○，並自甲○○身上扣得其所有供販賣之甲基安非他命3 包、及其所有
    供販賣第二級毒品甲基安非他命所用之小型電子磅秤1 臺、
    帳冊記事本1 本、行動電話2 支（含門號0000000000號、00
    00000000號之SIM 卡各1 張），另自臺北市大安區○○○路
    ○ 段265 巷25弄7 號11樓之甲○○住處扣得其所有供販賣之
    甲基安非他命1 包（以上4 包毒品驗餘淨重共計11.32 公克
    ）、及其所有供販賣第二級毒品甲基安非他命之分裝袋3 大
    包，而悉上情。
六、案經臺北市政府警察局移送臺灣士林地方法院檢察署檢察官
    偵查起訴。
    理  由
壹、程序方面：
一、按被告以外之人於審判外之言詞或書面陳述，除法律有規定
    者外，不得作為證據，刑事訴訟法第159 條第1 項固有明文
    。惟被告以外之人於審判外向法官所為之陳述，得為證據，
    被告以外之人於偵查中向檢察官所為之陳述，除顯有不可信
    之情況者外，得為證據；又被告以外之人於審判外之陳述，
    雖不符刑事訴訟法第159 條之1 至第159 條之4 之規定，而
    經當事人於審判程序同意作為證據，法院審酌該言詞陳述作
    成時之情況，認為適當，亦得為證據，當事人、代理人或辯
    護人於法院調查證據時，知有第159 條第1 項不得為證據之
    情形，而未於言詞辯論終結前聲明異議者，視為有前項之同
    意，同法第159 條之1 、第159 條之5 亦有明文。經查：
  (一)法院或檢察官依刑事訴訟法第208 第1 項之規定，囑託鑑定
    機關所出具之鑑定報告，應屬刑事訴訟法第206 條第1 項之
    鑑定報告，為傳聞法則之例外；又司法警察等偵查輔助人員
    於案件未移送檢察官偵辦前之調查犯罪階段，依據檢察長之
    概括授權，先行將尿液、血液、毒品、槍砲、彈藥、刀械等
    證物送請檢察機關預先核定之專責鑑定人或鑑定機關（團體
    ）實施鑑定，基於檢察一體原則，該鑑定人或鑑定機關（團
    體）亦應視同受承辦檢察官所選任或囑託而執行鑑定業務，
    其等出具之書面鑑定報告亦屬刑事訴訟法第206 條所定之傳
    聞例外。內政部警政署刑事警察局99年3 月26日刑鑑字第09
    90037175號鑑定書、臺灣尖端先進生技醫藥股份有限公司99
    年3 月12日濫用藥物檢驗報告為檢察機關概括授權警方送由
    鑑定機關所為之鑑定，且該鑑驗書於鑑驗方法、鑑驗結果均
    有詳細說明，是鑑定人以書面為鑑定報告提出於檢察官，依
    刑事訴訟法第159 條第1 項及同法第206 條第1 項規定，均
    具有證據能力。
  (二)證人即共同被告甲○○於本院99年度聲羈字第86號聲請羈押
    案件中向法官所為之陳述，依據刑事訴訟法第159 條之1第1
    項之規定，應有證據能力。
  (三)證人詹益銘、王祥懿、乙○○、何躍文、戴永祥、證人即共
    同被告甲○○、丙○○於偵查中向檢察官所為之陳述，業經
    具結，又無顯有不可信之情況，依據刑事訴訟法第159 條之
    1 第2 項之規定，自得作為證據。
  (四)行動電話門號0000000000號、0000000000號、0000000000號
    （以上為被告甲○○所持用）、0000000000號（為被告丙○○所持用）之通訊監察譯文雖屬傳聞證據，然公訴人、被告
    2 人、辯護人迄至言詞辯論終結前均不爭執其證據能力（見
    本院卷第30頁、第103 頁、第180 頁），亦未再聲明異議，
    本院審酌上開證據資料製作時之情況，尚無違法不當及證明
    力明顯過低之瑕疵，亦認為以之作為證據應屬適當，揆諸刑
    事訴訟法第159 條之5 之規定，亦認前揭證據資料均有證據
    能力。
貳、實體方面：
一、訊據被告甲○○、丙○○2人如下：
  (一)訊據被告甲○○就上開時、地，販賣第二級毒品甲基安非他
    命予詹益銘、王祥懿、乙○○、戴永祥，以及轉讓甲基安非
    他命予王祥懿、何躍文、丙○○之犯罪事實坦承不諱。
  (二)訊據被告丙○○就98年11月5 日轉讓甲基安非他命予乙○○
    之犯行坦承不諱，並承認於上開時、地，持用行動電話門號
    0000000000號與乙○○、被告甲○○聯繫後，將甲基安非他
    命交予乙○○，再將乙○○所交付之500 元轉交給被告甲○○，以及分別自乙○○、被告甲○○處無償取得些微甲基安
    非他命供施用之事實，惟矢口否認有何販賣第二級毒品之犯
    行，辯稱：乙○○為伊計程車隊之友人，伊係幫忙乙○○向
    被告甲○○購買毒品，並非販毒予乙○○，以及98年9 月26
    日伊並未交付毒品予乙○○云云，辯護人則為被告丙○○辯
    護稱：被告丙○○僅係幫助乙○○向被告甲○○購買毒品，
    並不具營利之意圖，更非與被告甲○○共同販售毒品予乙○○，至被告甲○○雖有交付些微甲基安非他命予被告丙○○
    ，然此係供作抵用被告丙○○駕車搭載之計程車資，絕非作
    為販毒之報酬云云。
二、被告甲○○販賣第二級毒品甲基安非他命予詹益銘、王祥懿
    、戴永祥部分，以及轉讓禁藥甲基安非他命予王祥懿、何躍
    文、丙○○部分：
  (一)被告甲○○就上開時、地，販賣甲基安非他命予詹益銘、王
    祥懿、戴永祥，以及轉讓甲基安非他命予何躍文、丙○○之
    犯罪事實迭於偵查、本院準備及審理程序中坦承不諱（見99
    年度偵字第3324號卷卷四第40頁至第41頁、第100 頁、第17
    1 頁、本院卷第22頁背面、第29頁背面、第103 頁、第172
    頁背面），此外復有下列證據可供佐證：
  (二)證人詹益銘於偵查中證稱：伊持用行動電話門號0000000000
    號，於98年6 月19日晚間6 時11分18秒、7 時1 分5 秒，與
    被告甲○○所持用之行動電話門號0000000000號聯繫後，相
    約在其臺北市中山區○○○路與民權東路租屋處見面，以1,
    500 元之代價向被告甲○○購買約0.5 公克之甲基安非他命
    ；嗣於98年6 月24日晚間8 時4 分8 秒，伊以市內電話（02
    ）00000000號致電被告甲○○前開行動電話後，又至其上揭
    住處，同樣以1,500 元之價格向被告甲○○購買0.5 公克之
    甲基安非他命；另於98年11月18日晚間9 時12分27秒、9 時
    32分50秒，以前開行動電話門號0000000000號，再次致電被
    告甲○○上開所持用之行動電話，約定在被告甲○○位於臺
    北市大安區○○○路○ 段265 巷25弄7 號11樓之住處樓下見
    面，而以2,500 元向其購買約1 公克之甲基安非他命，而通
    訊監察譯文中之「王大哥」就是被告甲○○等語（見99年度
    偵字第3324號卷卷四第2 頁至第6 頁）。
  (三)證人王祥懿於偵查中證稱：伊持用行動電話門號0000000000
    號，被告甲○○綽號為「王爸」，伊於98年6 月21日下午2
    時6 分20秒、晚間10時2 分53秒、10時30分36秒、10時33分
    28秒持前開行動電話與被告甲○○所持用之行動電話門號00
    00000000號聯繫後，在被告甲○○位在臺北市中山區○○○
    路與民權東路租屋處見面，而以1,500 元之代價向其購買0.
    5 公克之甲基安非他命；嗣於98年8 月16日凌晨0 時28分、
    0 時53分許，伊與被告甲○○同樣以上開行動電話聯繫後，
    伊駕車前往臺北縣汐止市五堵火車站搭載被告甲○○，之後
    被告甲○○在南京西路旅館下車，並給伊重量約0.1 公克之
    甲基安非他命1 包，供作車資等語（見99年度偵字第3324號
    卷卷四第11頁至第13頁）。
  (四)證人何躍文於偵查中證稱：因被告甲○○積欠伊款項，伊屢
    次催討，被告甲○○遂於99年2 月初某日，在其和平東路住
    處附近，交付約3 公克之甲基安非他命1 包予伊，供抵償債
    務等語（見99年度偵字第3324號卷卷四第54頁至第56頁）。
  (五)證人戴永祥於偵查中證稱：伊於99年2 月13日凌晨3 、4 時
    許，以公用電話撥打被告甲○○所持用之行動電話門號0000
    000000號聯繫後，在臺北市中山區○○○路351 號之八通檳
    榔攤，以2,000 元之代價向被告甲○○購買1 公克甲基安非
    他命等語（見99年度偵字第3324號卷卷四第77頁至第79頁）
    。
  (六)證人即共同被告丙○○於偵查中證稱：伊為計程車司機，99
    年2 月27日凌晨1 時許，伊駕車前往被告甲○○位於和平東
    路住處搭載其，被告甲○○上車之際就先給伊甲基安非他命
    ，之後伊再搭載其至汐止市○○街與保長路口，嗣伊於同日
    晚間11時、12時許，將計程車停放於臺北市大安區○○○路
    與和平東路巷口，並在車內以燒烤玻璃球方式施用甲基安非
    他命等語（見99年度偵字第3324號卷卷四第32頁至第34頁）
    。
  (七)扣案之白色晶體4 包（驗餘淨重共計11.32 公克），經送內
    政部警政署刑事警察局鑑定後，確檢出第二級毒品甲基安非
    他命成分，有該局99年3 月26日刑鑑字第0990037175號鑑定
    書附卷可佐（見99年度偵字第3324號卷卷四第163頁）。
  (八)而被告丙○○於99年2 月28日為警查獲後經同意所採集之尿
    液，經送臺灣尖端先進生技醫藥股份有限公司以「酵素免疫
    分析法」初步檢驗、「氣相層析質譜儀法」確認檢驗之檢驗
    結果，均呈安非他命類、甲基安非他命陽性反應，此有上開
    該公司99年3 月12日濫用藥物檢驗報告及尿液檢體委驗單各
    1 份在卷可稽（見99年度偵字第3324號卷卷四第138 頁至第
    139 頁）。
  (九)此外，復有被告甲○○所持用之行動電話門號0000000000號
    、0000000000號之通訊監察譯文在卷足憑（見99年度偵字第
    3324號卷卷四第174 頁至第176 頁、第189 頁至第190 頁）
    ，以及扣案之小型電子磅秤1 臺、帳冊記事本1 本、分裝袋
    3 包、行動電話1 支（含門號0000000000號之SIM 卡1 張）
    可資佐證。
  (十)綜上，被告甲○○之自白與事實相符，堪予採信。本案事證
    明確，被告甲○○上開販賣第二級毒品甲基安非他命予詹益
    銘、王祥懿、戴永祥部分，以及轉讓禁藥甲基安非他命予王
    祥懿、何躍文、丙○○之犯行堪予認定，應予依法論科。
三、被告丙○○轉讓甲基安非他命予乙○○部分：
  (一)被告丙○○就上開時、地，轉讓甲基安非他命予乙○○之犯
    罪事實迭於偵查、本院準備及審理程序中坦承不諱（見99年
    度偵字第3324號卷卷四第34頁、本院卷第65頁背面、第103
    頁、第173 頁），此外復有下列證據可供佐證：
  (二)證人乙○○於偵查中證稱：伊持用行動電話門號0000000000
    號，於98年11月5 日上午9 時10分許，伊持前開行動電話與
    被告丙○○所持用之行動電話門號0000000000號聯繫後，相
    約於臺北市○○○路新生高架橋下之新生公園見面，被告丙○○則在其停放於該處之計程車內，無償提供甲基安非他命
    予伊施用等語（見99年度偵字第3324號卷卷四第28頁）。
  (三)此外，復有被告丙○○所持用之行動電話門號0000000000號
    於98年11月5日 之通訊監察譯文在卷足憑（見99年度偵字第
    3324號卷卷四第198 頁）。
  (四)綜上，被告丙○○之自白與事實相符，堪予採信。本案事證
    明確，被告丙○○上開轉讓禁藥甲基安非他命予乙○○之犯
    行堪予認定，應予依法論科。
四、被告甲○○、丙○○共同販賣第二級毒品予乙○○，以及被
    告甲○○轉讓甲基安非他命予被告丙○○部分：
  (一)被告甲○○坦承販賣第二級毒品甲基安非他命予乙○○之犯
    罪事實不諱，被告丙○○固承認於上開時、地，持用行動電
    話門號0000000000號與乙○○、被告甲○○聯繫後，將甲基
    安非他命交予乙○○，再將乙○○所交付之500 元轉交給被
    告甲○○，以及分別自乙○○、被告甲○○處無償取得些微
    甲基安非他命供施用之事實，惟矢口否認有何販賣第二級毒
    品之犯行，辯稱：乙○○為伊計程車隊之友人，伊係幫忙乙○○向被告甲○○購買毒品，並非販毒予乙○○，以及98年
    9 月26日伊並未交付毒品予乙○○云云，辯護人則為被告丙○○辯護稱：被告丙○○僅係幫助乙○○向被告甲○○購買
    毒品，並不具營利之意圖，更非與被告甲○○共同販售毒品
    予乙○○，至被告甲○○雖有交付些微甲基安非他命予被告
    丙○○，然此係供作抵用被告丙○○駕車搭載之計程車資，
    絕非作為販毒之報酬云云，惟查：
  (二)證人乙○○於偵查中證稱：伊與被告丙○○均為遠泰車隊之
    計程車司機，伊台號為881 號，被告丙○○則為559 號；伊
    於98年9 月10日下午4 時10分36秒、4 時12分40秒許，分持
    行動電話門號0000000000號、0000000000號與被告丙○○所
    持用之行動電話門號0000000000號聯繫後，於同日晚間11時
    、12時許，在臺北縣汐止市○○路某處，以500 元向被告丙○○購買重量不詳之甲基安非他命；又於98年9 月12日凌晨
    4 時49分36秒、5 時19分40秒、5 時56分46秒許，同樣以上
    開行動電話與被告丙○○前揭持用之行動電話聯繫，在臺北
    市○○區○○路與市○○道路口，以500 元之代價向被告丙○○購得重量不詳之甲基安非他命；再於98年9 月14日晚間
    11時17分55秒、11時27分27秒、11時29分4 秒許，亦持前開
    行動電話與被告丙○○聯繫後，在臺北市大安區○○○路、
    和平路口之捷運站，同樣以500 元向被告丙○○購得重量不
    詳之甲基安非他命；復於98年9 月26日晚間8 時16分56秒、
    8 時38分19秒，持行動電話門號0000000000號與被告丙○○
    所持用之行動電話門號0000000000號聯繫，而在前開臺北市
    大安區○○○路與和平東路之捷運站，以500 元之代價向被
    告丙○○購買重量不詳之甲基安非他命；另於98年10月14日
    晚間6 時45分、8 時27分、10時23分、10時49分，持行動電
    話門號0000000000號與被告丙○○前揭所持用之行動電話聯
    繫，同樣於上開捷運站，亦以500 元向被告丙○○購得重量
    不詳之甲基安非他命；伊於98年11月2 日10時49分、10時52
    分、11時38分許，同以行動電話門號0000000000號與被告丙○○所持用之上開行動電話通話後，而在臺北市大同區市○○道與鄭州路之臺北市立醫院中興院區，再以500 元之價格
    向被告丙○○購得重量不詳之甲基安非他命；前開6 次均有
    交易成功，伊並不知道被告丙○○之毒品來源為被告甲○○
    等語（見99年度偵字第3324號卷卷四第26頁至第29頁）。
  (三)證人即共同被告甲○○於偵查及本院聲請羈押、審理程序中
    證稱：伊綽號為「老爹」、「王爸」，被告丙○○提供給乙○○之毒品均來自伊，伊並未與乙○○直接接洽過購毒事宜
    ，而因被告丙○○為伊駕車，若別人找不到伊，就會去找被
    告丙○○，代價則是伊會因此給被告丙○○一些毒品供施用
    ，又通訊監察譯文中所稱之「881 」應為計程車司機代號，
    與被告丙○○係不同之人，「500 」則是指價格500 元之甲
    基安非他命，而要交給「881 」之甲基安非他命，伊都交由
    被告丙○○轉交等語（見99年度偵字第3324號卷卷四第40頁
    、99年度聲羈字第86號卷第10頁、本院卷第104 頁至第109
    頁背面）。
  (四)證人甲○○雖於本院審理程序中改稱：被告丙○○並未幫伊
    送毒品給他人，其亦未販賣毒品，只是純粹開車搭載伊，而
    伊並未給付車資，遂免費提供毒品予被告丙○○施用，至伊
    於偵查中承認被告丙○○交付乙○○之毒品來源為伊，代價
    則是會給被告乙○○一些毒品供施用，所謂「代價」應該是
    指伊搭乘被告丙○○車輛之車資，偵查中伊可能把問題搞混
    ，且伊並未拿到被告丙○○所交付之500 元價金，又伊於羈
    押程序中雖稱被告丙○○幫伊帶貨，但應該是法官誤會意思
    云云（見本院卷第105 頁至第106 頁、第109 頁背面），惟
    被告丙○○代被告甲○○轉交毒品予乙○○，再將乙○○交
    付之500 元交予被告甲○○，並因此自被告甲○○處無償取
    得毒品供施用作為代價一節，業經被告甲○○4 度於偵查、
    本院羈押及準備程序中證稱明確（見99年度偵字第3324號卷
    卷四第40頁、第100 頁、99年度聲羈字第86號卷第10頁、本
    院卷第22頁背面），嗣後於本院審判程序中竟翻異前詞，甚
    且陳稱因偵查中誤解檢察官所訊之問題，或羈押時遭法官誤
    會其答覆之真意云云，顯然係考量與被告丙○○間之情誼，
    而刻意迴護附和顛倒前情，難謂屬實，況經本院再次向其確
    認被告丙○○是否代為交付毒品予乙○○，以及有無因此免
    費提供毒品給被告丙○○時，被告甲○○始為肯定之答覆（
    見本院卷第108 頁），益徵被告甲○○於偵查中、本院羈押
    程序之證述為真，是其於本院審理程序中前開翻稱部分，委
    無可採。
  (五)此外，扣案被告甲○○所有之白色晶體4 包經內政部警政署
    刑事警察局鑑定後，確為第二級毒品甲基安非他命，已如前
    述，以及被告丙○○所持用之行動電話門號0000000000號、
    被告甲○○所持用之行動電話門號0000000000號、00000000
    00號之通訊監察譯文、本院勘驗98年9 月12日通訊監察光碟
    之筆錄在卷足憑（見99年度偵字第3324號卷卷四第194 頁至
    第198 頁、本院卷第173 頁至第173 頁背面），以及扣案之
    小型電子磅秤1 臺、帳冊記事本1 本、分裝袋3 包、被告甲○○所有之行動電話1 支（含門號00000000 00 號之SIM 卡
    1 張）可資佐證。
  (六)被告丙○○雖辯稱：乙○○為伊計程車隊之友人，伊係幫忙
    乙○○向被告甲○○購買毒品，並非販毒予乙○○云云，辯
    護人則辯稱：被告丙○○僅係幫助乙○○向被告甲○○購買
    毒品，並不具營利之意圖，被告甲○○所交付之些微甲基安
    非他命係供作抵用被告丙○○駕車搭載之計程車資云云，然
    查乙○○係向被告丙○○購買毒品，亦不知其毒品來源，以
    及因被告丙○○為被告甲○○駕車代步，故欲購買毒品之人
    如未尋得被告甲○○時，會逕向被告丙○○洽詢等情，均據
    乙○○、甲○○證稱在卷，足認被告丙○○與乙○○間為單
    向買賣關係，被告甲○○則係透過被告丙○○共同販毒予乙○○，此觀之被告丙○○、甲○○及乙○○3 人間之通訊監
    察譯文（見99年度偵字第3324號卷卷四第194 頁至第198 頁
    ），均由乙○○逕向被告丙○○表示要購買500 元之甲基安
    非他命，被告丙○○隨即與被告甲○○聯繫確認購毒事宜後
    ，再由被告丙○○與乙○○相約地點交付價金及毒品一節甚
    明，況聯絡毒品買賣、交付毒品、收取毒品買賣價金之行為
    ，均屬販賣毒品罪構成要件之部分行為，被告丙○○既參與
    其事，即係分擔實行犯罪行為，自應負共同販賣毒品之罪責
    ，是其所辯僅幫助乙○○向被告甲○○購毒，而非與被告甲○○一同販毒云云，自非可採；另乙○○、被告甲○○均會
    無償提供毒品予被告丙○○施用，作為其居間交付毒品及價
    金之代價，除被告甲○○證稱無訛外（見99年度偵字第3324
    號卷卷四第40頁、第100 頁、99年度聲羈字第86號卷第10頁
    、本院卷第22頁背面、第108 頁），更有被告丙○○自承在
    卷（見99年度偵字第3324號卷卷四第33頁至第34頁、本院卷
    第65頁背面），可見被告丙○○確有自前開毒品交易行為中
    獲有免費施用毒品之利益，況被告甲○○業已坦認前開販毒
    牟利之行，被告丙○○既係與被告甲○○共同販賣甲基安非
    他命予乙○○，其與被告甲○○間自具營利之犯意聯絡無訛
    ，是被告丙○○及辯護人所辯並無營利之意圖，以及該毒品
    係供抵作車資，並非販毒報酬云云，顯係臨訟卸責之詞，不
    足採信。
  (七)另被告丙○○又辯稱：98年9 月26日伊雖與乙○○見面，然
    並未交付毒品云云，惟證人乙○○明白證稱：98年9 月26日
    當日有交易成功等語（見99年度偵字第3324號卷卷四第27頁
    至第28頁），以及被告甲○○證稱：伊於98年9 月26日確有
    將甲基安非他命交予被告丙○○，被告丙○○亦有將500 元
    交予伊等語（見本院卷第22頁背面），再核以被告丙○○與
    乙○○於98年9 月26日之通訊監察譯文（見99年度偵字第33
    24號卷卷四第196 頁），乙○○不斷催促及確認被告丙○○
    現在位置，並表示正在相約地點等候中，被告丙○○則答稱
    將行至目的地，倘被告丙○○當日並未向被告甲○○取得甲
    基安非他命，並將之交付予乙○○，又何需刻意配合乙○○
    之催促急行至相約交易地點，益徵其上開所辯雖有見面然未
    交付毒品云云，顯係空口否認之詞，委無可信。
  (八)綜上，被告甲○○之自白與事實相符，堪予採信，而被告丙○○確於上開時、地，與被告甲○○共同販賣第二級毒品予
    乙○○施用之事實，亦堪以認定。
五、綜上，本案事證至為明確，被告甲○○就上開時、地，販賣
    第二級毒品甲基安非他命予詹益銘、王祥懿、戴永祥，及轉
    讓甲基安非他命予王祥懿、何躍文、丙○○之犯行，而被告
    丙○○於上開時地轉讓甲基安非他命予乙○○之犯行，以及
    被告甲○○、丙○○共同於上開時地販賣甲基安非他命予乙○○之犯行，堪以認定，應予依法論科。
六、查毒品危害防制條例第4 條業經修正，並於98年5 月20日公
    佈修正，並於98年5 月22日發生效力，是被告甲○○、丙○○販賣第二級毒品之行為既在法律變更之後，自應適用修正
    後之新法，併予敘明。
七、按安非他命屬毒品危害防制條例第2 條第2 項第2 款所定之
    第二級毒品，亦屬藥事法第22條第1 項第1 款所稱之經中央
    衛生主管機關明令公告之禁藥，倘行為人明知為安非他命，
    而將微量（即未達行政院依上揭條例第8 條第6 項規定所公
    告之一定數量）之安非他命轉讓他人，毒品危害防制條例第
    8 條第2 項及藥事法第83條第1 項均定有處罰明文，乃學理
    上所稱之法律競合，依重法優於輕法、後法優於前法之法律
    適用原則，應以違反藥事法罪刑處斷之（最高法院97年度臺
    非字第461 號判決可資參照），而本案被告甲○○、丙○○
    轉讓甲基安非他命之重量均未達行政院於93年1 月7 日所公
    告之轉讓持有毒品加重其刑之數量標準第2 條第1 項第2 款
    規定之10公克以上，尚不得依毒品危害防制條例第8 條第6
    項規定加重其刑，揆諸前開說明，自應優先適用藥事法之規
    定論處。核被告甲○○所為，係犯9 次藥事法第83條第1 項
    之轉讓禁藥罪、11次毒品危害防制條例第4 條第2 項之販賣
    第二級毒品罪，被告丙○○係犯1 次藥事法第83條第1 項之
    轉讓禁藥罪、6 次毒品危害防制條例第4 條第2 項之販賣第
    二級毒品罪。而公訴人對於被告甲○○6 次轉讓甲基安非他
    命予被告丙○○部分，於起訴書雖漏載起訴法條，惟已於起
    訴事實欄載明該犯罪事實，本院自應予以審理。被告甲○○
    、丙○○間就6 次販賣第二級毒品予乙○○部分，有犯意聯
    絡及行為分擔，應論以共同正犯。又被告甲○○、丙○○轉
    讓、販賣前持有第二級毒品甲基安非他命之低度行為，分別
    為轉讓、販賣之高度行為所吸收，均不另論罪。另被告甲○○9 次轉讓禁藥、11次販賣第二級毒品之行為，被告丙○○
    1 次轉讓禁藥、6 次販賣第二級毒品之行為，犯意各別，行
    為互殊，應予分論併罰。而被告甲○○曾犯事實欄所示肅清
    煙毒條例等犯行，並受徒刑執行完畢，有臺灣高等法院被告
    前案紀錄表附卷可佐，5 年以內故意再犯附表一所示之罪，
    均為累犯，均應依刑法第47條第1 項規定加重其刑，至其所
    犯販賣第二級毒品之法定刑包含無期徒刑，依法自不得加重
    ，此部分爰均不加重其刑。再被告甲○○所犯販賣及轉讓第
    二級毒品甲基安非他命之行為，以及被告丙○○轉讓第二級
    毒品甲基安非他命之行為，均經渠2 人於偵查及審判中坦承
    不諱（見99年度偵字第3324號卷卷四第34頁、第40頁至第41
    頁、第100 頁、第171 頁、本院卷第22頁背面、第29頁背面
    、第65頁背面、第103 頁、第172 頁背面、第173 頁），自
    應依毒品危害防制條例第17條第2 項之規定，均減輕其刑。
    又被告甲○○所犯刑之加重及減輕，依法應先加後減之。爰
    審酌被告甲○○、丙○○轉讓、販賣毒品之數量、次數所生
    之危害，嚴重戕害社會風氣及他人身體健康，以及其素行、
    犯罪手段、目的、犯罪分工程度，暨犯罪後態度等一切情狀
    ，分別量處如主文所示之刑，並定其應執行刑，以資懲儆。
八、沒收部分：
  (一)扣案被告甲○○所有之第二級毒品甲基安非他命4 包（驗餘
    淨重共計11.32 公克），並據其自承供販賣所用（見99年度
    偵字第3324號卷卷一第183 頁），應依毒品危害防制條例第
    18條第1 項前段之規定沒收銷燬，至於鑑驗時採樣之甲基安
    非他命0.14公克，已因鑑驗用罄而滅失，自無從諭知沒收銷
    燬。
  (二)而扣案盛裝前開供販賣之甲基安非他命所用之塑膠空袋4 只
    ，有防止毒品裸露、散逸及便利毒品攜帶之功能，且既得與
    毒品分別鑑秤重量，與毒品即無難以析離而無法個別宣告沒
    收之情事，且上開毒品暨包裝袋均係被告甲○○所有，以及
    扣案之行動電話2 支（含門號0000000000號、0000000000號
    SIM 卡1 張）、電子磅秤1 臺、帳冊記事本1 本、分裝袋3
    包，為被告甲○○所有供本件販賣第二級毒品甲基安非他命
    所用之物，業據其供明在卷（見99年度偵字第3324號卷卷一
    第183 頁、本院卷第177 頁背面），上開物品應依毒品危害
    防制條例第19條第1 項之規定宣告沒收，且因已扣案，無全
    部或一部不能沒收之問題，故不另諭知如全部或一部不能沒
    收時應追徵其價額（最高法院96年度臺上字第755 號、第83
    2 號判決可資參照）。又被告甲○○、丙○○共同販毒部分
    ，就上開毒品包裝袋、電子磅秤1 臺、帳冊記事本1 本、分
    裝袋3 包，以及扣案之被告甲○○行動電話1 支（含門號00
    00000000號SIM 卡1 張）自應連帶沒收之。至被告甲○○雖
    陳稱：扣案之行動電話4 支，除其中1 支剛買尚未使用外，
    其餘3 支均有用於本案販毒之聯絡云云（見本院卷第177 頁
    背面），然核以扣案之行動電話僅前開2 支用於本件犯行，
    故僅就此部分宣告沒收，併予敘明。
  (三)而被告甲○○所持用而未扣案之行動電話2 支（含門號0000
    000000號、0000000000號SIM 卡各1 張），為被告甲○○所
    有供本件販賣第二級毒品之物（見99年度偵字第3324號卷卷
    四第40頁），亦應依毒品危害防制條例第19條第1 項之規定
    諭知沒收，如全部或一部不能沒收時，追徵其價額（最高法
    院99年度第5 次刑事庭會議決議可資參照）。又被告甲○○
    、丙○○共同販毒部分，就未扣案之被告甲○○行動電話1
    支（含門號0000000000號SIM 卡1 張），應連帶沒收之，如
    全部或一部不能沒收時，連帶追徵其價額。
  (四)另被告甲○○11次販賣第二級毒品甲基安非他命之所得為12
    ,000 元 （1,500*3 ＋2,500 ＋500*6 ＋2,000） ，被告丙○○6 次販賣第二級毒品甲基安非他命之所得為3,000 元（
    500*6） ，亦應依毒品危害防制條例第19條第1 項之規定諭
    知沒收，如全部或一部不能沒收時，以其財產抵償之。而共
    同正犯之間係採連帶沒收主義，於裁判時僅諭知連帶沒收，
    不得就全體共同正犯之總所得，對各該共同正犯分別重複諭
    知沒收（最高法院95年度臺上字第6051號、第6482 號 判決
    可資參照），是被告甲○○、丙○○共犯6 次販毒部分共計
    3,000 元，應依前開規定宣告連帶沒收，如全部或一部不能
    沒收時，以其財產連帶抵償之。
  (五)至被告丙○○所使用供販賣第二級毒品之行動電話1 支（含
    門號0000000000號SIM 卡1 張），為其所屬之計程車行所有
    ，又未扣案，業經其供陳在卷（見本院卷第178 頁），而無
    從依毒品危害防制條例第19條第1 項之規定予以沒收。
九、至於公訴人以被告2 人明知甲基安非他命為我國厲禁之毒品
    ，政府已循各種管道宣示查緝決心，詎罔視於此，除成日吸
    染萎痺終身外，竟販毒營生，所為戕害國人身心健康至鉅，
    嚴重危害社會治安，犯罪情節非輕，爰依法請求諭知刑前強
    制工作等語。惟按保安處分係針對受處分人將來之危險性所
    為之處置，以達教化、治療之目的，為刑罰之補充制度。我
    國現行刑法採刑罰與保安處分雙軌制，係在維持行為責任之
    刑罰原則下，為協助行為人再社會化之功能，以及改善行為
    人潛在之危險性格，期能達成根治犯罪原因、預防犯罪之特
    別目的，是保安處分中之強制工作，旨在對嚴重職業性犯罪
    及欠缺正確工作觀念或無正常工作因而犯罪者，強制其從事
    勞動，學習一技之長及正確之謀生觀念，使其日後重返社會
    ，能適應社會生活，……保安處分應受比例原則之規範，使
    保安處分之宣告，與行為人所為行為之嚴重性、行為人所表
    現之危險性及對於行為人未來行為之期待性相當之意旨而制
    定，而由法院視行為人之危險性格，決定應否令入勞動處所
    強制工作，以達預防之目的（最高法院95年度臺上字第4615
    號判決意旨可資參照）。查被告甲○○、丙○○2 人雖均有
    毒品前科，惟尚難據此認定被告2 人有犯罪之習慣，況被告
    甲○○均已坦認全部犯行，被告丙○○亦承認部分犯行，依
    比例原則，綜合其所表現之危險性及對其未來之期待性等情
    以觀，本院因認宣告如主文所示之刑，已足認為與被告2 人
    犯行之處罰相當，尚難認定有另宣告強制工作以預防矯治其
    社會危險性之必要，爰不另為強制工作之諭知，是檢察官聲
    請諭知被告2 人強制工作部分，尚無必要，併此敘明。
據上論斷，應依刑事訴訟法第299 條第1 項前段，藥事法第83條
第1 項，毒品危害防制條例第4 條第2 項、第17條第2 項、第18
條第1 項前段、第19條第1 項，刑法第11條、第28條、第47條第
1項、第51條第5 款，刑法施行法第1 條之1 ，判決如主文。
本案經檢察官葉乃瑋到庭執行職務
中    華    民    國    99    年    9     月    30    日
                  刑事第三庭審判長法  官  王梅英
                                  法  官  蘇怡文
                                  法  官  劉育琳
以上正本證明與原本無異。
如不服本判決應於收受判決後10日內向本院提出上訴書狀，並應
敘述具體理由；其未敘述上訴之理由者，應於上訴期間屆滿後20
日內向本院補提理由書（均須按他造當事人之人數附繕本），切
勿逕送上級法院。
                                  書記官  朱宮瑩
中    華    民    國    99    年    9     月    30    日
所犯法條：
毒品危害防制條例第4條第2項
製造、運輸、販賣第二級毒品者，處無期徒刑或七年以上有期徒
刑，得併科新臺幣一千萬元以下罰金。
藥事法第83條第1項
明知為偽藥或禁藥，而販賣、供應、調劑、運送、寄藏、牙保、
轉讓或意圖販賣而陳列者，處七年以下有期徒刑，得併科新臺幣
五百萬元以下罰金。
附表一：
┌──┬──────────┬──────────┬───────────┬───────┐
│編號│所犯罪名            │    所處刑度        │     應沒收之物       │   備  註     │
├──┼──────────┼──────────┼───────────┼───────┤
│ 1  │甲○○販賣第二級毒品│處有期徒刑肆年。    │扣案之第二級毒品甲基安│98年6 月19日販│
│    │，累犯              │                    │非他命肆包（驗餘淨重共│賣甲基安非他命│
│    │                    │                    │計拾壹點參貳公克）沒收│予詹益銘      │
│    │                    │                    │銷燬，包裝該甲基安非他│              │
│    │                    │                    │命之塑膠空袋肆只、電子│              │
│    │                    │                    │磅秤壹臺、帳冊記事本壹│              │
│    │                    │                    │本、分裝袋參包均沒收，│              │
│    │                    │                    │未扣案之行動電話壹支（│              │
│    │                    │                    │含門號0000000000號SIM │              │
│    │                    │                    │卡壹張）沒收，如全部或│              │
│    │                    │                    │一部不能沒收時，追償其│              │
│    │                    │                    │價額，未扣案之販賣第二│              │
│    │                    │                    │級毒品所得新臺幣壹仟伍│              │
│    │                    │                    │佰元沒收，如全部或一部│              │
│    │                    │                    │不能沒收時，以其財產抵│              │
│    │                    │                    │償之。                │              │
│    │                    │                    │                      │              │
├──┼──────────┼──────────┼───────────┼───────┤
│ 2  │甲○○販賣第二級毒品│處有期徒刑肆年。    │扣案之第二級毒品甲基安│98年6 月24日販│
│    │，累犯              │                    │非他命肆包（驗餘淨重共│賣甲基安非他命│
│    │                    │                    │計拾壹點參貳公克）沒收│予詹益銘      │
│    │                    │                    │銷燬，包裝該甲基安非他│              │
│    │                    │                    │命之塑膠空袋肆只、電子│              │
│    │                    │                    │磅秤壹臺、帳冊記事本壹│              │
│    │                    │                    │本、分裝袋參包均沒收，│              │
│    │                    │                    │未扣案之行動電話壹支（│              │
│    │                    │                    │含門號0000000000號SIM │              │
│    │                    │                    │卡壹張）沒收，如全部或│              │
│    │                    │                    │一部不能沒收時，追償其│              │
│    │                    │                    │價額，未扣案之販賣第二│              │
│    │                    │                    │級毒品所得新臺幣壹仟伍│              │
│    │                    │                    │佰元沒收，如全部或一部│              │
│    │                    │                    │不能沒收時，以其財產抵│              │
│    │                    │                    │償之。                │              │
├──┼──────────┼──────────┼───────────┼───────┤
│ 3  │甲○○販賣第二級毒品│處有期徒刑肆年。    │扣案之第二級毒品甲基安│98年11月18日販│
│    │，累犯              │                    │非他命肆包（驗餘淨重共│賣甲基安非他命│
│    │                    │                    │計拾壹點參貳公克）沒收│予詹益銘      │
│    │                    │                    │銷燬，包裝該甲基安非他│              │
│    │                    │                    │命之塑膠空袋肆只、電子│              │
│    │                    │                    │磅秤壹臺、帳冊記事本壹│              │
│    │                    │                    │本、分裝袋參包均沒收，│              │
│    │                    │                    │未扣案之行動電話壹支（│              │
│    │                    │                    │含門號0000000000號SIM │              │
│    │                    │                    │卡壹張）沒收，如全部或│              │
│    │                    │                    │一部不能沒收時，追償其│              │
│    │                    │                    │價額，未扣案之販賣第二│              │
│    │                    │                    │級毒品所得新臺幣貳仟伍│              │
│    │                    │                    │佰元沒收，如全部或一部│              │
│    │                    │                    │不能沒收時，以其財產抵│              │
│    │                    │                    │償之。                │              │
├──┼──────────┼──────────┼───────────┼───────┤
│ 4  │甲○○販賣第二級毒品│處有期徒刑肆年。    │扣案之第二級毒品甲基安│98年6 月21日販│
│    │，累犯              │                    │非他命肆包（驗餘淨重共│賣甲基安非他命│
│    │                    │                    │計拾壹點參貳公克）沒收│予王祥懿      │
│    │                    │                    │銷燬，包裝該甲基安非他│              │
│    │                    │                    │命之塑膠空袋肆只、電子│              │
│    │                    │                    │磅秤壹臺、帳冊記事本壹│              │
│    │                    │                    │本、分裝袋參包均沒收，│              │
│    │                    │                    │未扣案之行動電話壹支（│              │
│    │                    │                    │含門號0000000000號SIM │              │
│    │                    │                    │卡壹張）沒收，如全部或│              │
│    │                    │                    │一部不能沒收時，追償其│              │
│    │                    │                    │價額，未扣案之販賣第二│              │
│    │                    │                    │級毒品所得新臺幣壹仟伍│              │
│    │                    │                    │佰元沒收，如全部或一部│              │
│    │                    │                    │不能沒收時，以其財產抵│              │
│    │                    │                    │償之。                │              │
├──┼──────────┼──────────┼───────────┼───────┤
│ 5  │甲○○明知為禁藥，而│處有期徒刑陸月。    │未扣案之行動電話壹支（│98年8 月16日轉│
│    │轉讓，累犯          │                    │含門號0000000000號SIM │讓甲基安非他命│
│    │                    │                    │卡壹張）沒收，如全部或│予王祥懿      │
│    │                    │                    │一部不能沒收時，追償其│              │
│    │                    │                    │價額。                │              │
├──┼──────────┼──────────┼───────────┼───────┤
│ 6  │甲○○明知為禁藥，而│處有期徒刑陸月。    │無。                  │99年2 月初某日│
│    │轉讓，累犯          │                    │                      │轉讓甲基安非他│
│    │                    │                    │                      │命予何躍文    │
├──┼──────────┼──────────┼───────────┼───────┤
│ 7  │甲○○販賣第二級毒品│處有期徒刑肆年。    │扣案之第二級毒品甲基安│99年2 月13日販│
│    │，累犯              │                    │非他命肆包（驗餘淨重共│賣甲基安非他命│
│    │                    │                    │計拾壹點參貳公克）沒收│予戴永祥      │
│    │                    │                    │銷燬，包裝該甲基安非他│              │
│    │                    │                    │命之塑膠空袋肆只、電子│              │
│    │                    │                    │磅秤壹臺、帳冊記事本壹│              │
│    │                    │                    │本、分裝袋參包、行動電│              │
│    │                    │                    │話壹支（含門號00000000│              │
│    │                    │                    │99號SIM 卡壹張）均沒收│              │
│    │                    │                    │，未扣案之販賣第二級毒│              │
│    │                    │                    │品所得新臺幣貳仟元沒收│              │
│    │                    │                    │，如全部或一部不能沒收│              │
│    │                    │                    │時，以其財產抵償之。  │              │
├──┼──────────┼──────────┼───────────┼───────┤
│ 8  │甲○○明知為禁藥，而│處有期徒刑陸月。    │無。                  │99年2 月27日轉│
│    │轉讓，累犯          │                    │                      │讓甲基安非他命│
│    │                    │                    │                      │予丙○○      │
├──┼──────────┼──────────┼───────────┼───────┤
│ 9  │甲○○共同販賣第二級│處有期徒刑肆年。    │扣案之第二級毒品甲基安│98年9 月10日與│
│    │毒品，累犯          │                    │非他命肆包（驗餘淨重共│丙○○共同販賣│
│    │                    │                    │計拾壹點參貳公克）沒收│甲基安非他命予│
│    │                    │                    │銷燬，包裝該甲基安非他│乙○○        │
│    │                    │                    │命之塑膠空袋肆只、電子│              │
│    │                    │                    │磅秤壹臺、帳冊記事本壹│              │
│    │                    │                    │本、分裝袋參包均與洪榮│              │
│    │                    │                    │章連帶沒收，未扣案之行│              │
│    │                    │                    │動電話壹支（含門號0983│              │
│    │                    │                    │076170號SIM 卡壹張）與│              │
│    │                    │                    │丙○○連帶沒收，如全部│              │
│    │                    │                    │或一部不能沒收時，連帶│              │
│    │                    │                    │追償其價額，未扣案之販│              │
│    │                    │                    │賣第二級毒品所得新臺幣│              │
│    │                    │                    │伍佰元與丙○○連帶沒收│              │
│    │                    │                    │，如全部或一部不能沒收│              │
│    │                    │                    │時，以其財產連帶抵償之│              │
│    │                    │                    │。                    │              │
├──┼──────────┼──────────┼───────────┼───────┤
│ 10 │甲○○明知為禁藥，而│處有期徒刑陸月。    │無。                  │98年9 月10日轉│
│    │轉讓，累犯          │                    │                      │讓甲基安非他命│
│    │                    │                    │                      │予丙○○      │
├──┼──────────┼──────────┼───────────┼───────┤
│ 11 │甲○○共同販賣第二級│處有期徒刑肆年。    │扣案之第二級毒品甲基安│98年9 月12日與│
│    │毒品，累犯          │                    │非他命肆包（驗餘淨重共│丙○○共同販賣│
│    │                    │                    │計拾壹點參貳公克）沒收│甲基安非他命予│
│    │                    │                    │銷燬，包裝該甲基安非他│乙○○        │
│    │                    │                    │命之塑膠空袋肆只、電子│              │
│    │                    │                    │磅秤壹臺、帳冊記事本壹│              │
│    │                    │                    │本、分裝袋參包均與洪榮│              │
│    │                    │                    │章連帶沒收，未扣案之行│              │
│    │                    │                    │動電話壹支（含門號0983│              │
│    │                    │                    │076170號SIM 卡壹張）與│              │
│    │                    │                    │丙○○連帶沒收，如全部│              │
│    │                    │                    │或一部不能沒收時，連帶│              │
│    │                    │                    │追償其價額，未扣案之販│              │
│    │                    │                    │賣第二級毒品所得新臺幣│              │
│    │                    │                    │伍佰元與丙○○連帶沒收│              │
│    │                    │                    │，如全部或一部不能沒收│              │
│    │                    │                    │時，以其財產連帶抵償之│              │
│    │                    │                    │。                    │              │
├──┼──────────┼──────────┼───────────┼───────┤
│ 12 │甲○○明知為禁藥，而│處有期徒刑陸月。    │無。                  │98年9 月12日轉│
│    │轉讓，累犯          │                    │                      │讓甲基安非他命│
│    │                    │                    │                      │予丙○○      │
│    │                    │                    │                      │              │
├──┼──────────┼──────────┼───────────┼───────┤
│ 13 │甲○○共同販賣第二級│處有期徒刑肆年。    │扣案之第二級毒品甲基安│98年9 月14日與│
│    │毒品，累犯          │                    │非他命肆包（驗餘淨重共│丙○○共同販賣│
│    │                    │                    │計拾壹點參貳公克）沒收│甲基安非他命予│
│    │                    │                    │銷燬，包裝該甲基安非他│乙○○        │
│    │                    │                    │命之塑膠空袋肆只、電子│              │
│    │                    │                    │磅秤壹臺、帳冊記事本壹│              │
│    │                    │                    │本、分裝袋參包均與洪榮│              │
│    │                    │                    │章連帶沒收，未扣案之行│              │
│    │                    │                    │動電話壹支（含門號0983│              │
│    │                    │                    │076170號SIM 卡壹張）與│              │
│    │                    │                    │丙○○連帶沒收，如全部│              │
│    │                    │                    │或一部不能沒收時，連帶│              │
│    │                    │                    │追償其價額，未扣案之販│              │
│    │                    │                    │賣第二級毒品所得新臺幣│              │
│    │                    │                    │伍佰元與丙○○連帶沒收│              │
│    │                    │                    │，如全部或一部不能沒收│              │
│    │                    │                    │時，以其財產連帶抵償之│              │
│    │                    │                    │。                    │              │
├──┼──────────┼──────────┼───────────┼───────┤
│ 14 │甲○○明知為禁藥，而│處有期徒刑陸月。    │無。                  │98年9 月14日轉│
│    │轉讓，累犯          │                    │                      │讓甲基安非他命│
│    │                    │                    │                      │予丙○○      │
│    │                    │                    │                      │              │
│    │                    │                    │                      │              │
├──┼──────────┼──────────┼───────────┼───────┤
│ 15 │甲○○共同販賣第二級│處有期徒刑肆年。    │扣案之第二級毒品甲基安│98年9 月26日與│
│    │毒品，累犯          │                    │非他命肆包（驗餘淨重共│丙○○共同販賣│
│    │                    │                    │計拾壹點參貳公克）沒收│甲基安非他命予│
│    │                    │                    │銷燬，包裝該甲基安非他│乙○○        │
│    │                    │                    │命之塑膠空袋肆只、電子│              │
│    │                    │                    │磅秤壹臺、帳冊記事本壹│              │
│    │                    │                    │本、分裝袋參包均與洪榮│              │
│    │                    │                    │章連帶沒收，未扣案之販│              │
│    │                    │                    │賣第二級毒品所得新臺幣│              │
│    │                    │                    │伍佰元與丙○○連帶沒收│              │
│    │                    │                    │，如全部或一部不能沒收│              │
│    │                    │                    │時，以其財產連帶抵償之│              │
│    │                    │                    │。                    │              │
├──┼──────────┼──────────┼───────────┼───────┤
│ 16 │甲○○明知為禁藥，而│處有期徒刑陸月。    │無。                  │98年9 月26日轉│
│    │轉讓，累犯          │                    │                      │讓甲基安非他命│
│    │                    │                    │                      │予丙○○      │
│    │                    │                    │                      │              │
├──┼──────────┼──────────┼───────────┼───────┤
│ 17 │甲○○共同販賣第二級│處有期徒刑肆年。    │扣案之第二級毒品甲基安│98年10月14日與│
│    │毒品，累犯          │                    │非他命肆包（驗餘淨重共│丙○○共同販賣│
│    │                    │                    │計拾壹點參貳公克）沒收│甲基安非他命予│
│    │                    │                    │銷燬，包裝該甲基安非他│乙○○        │
│    │                    │                    │命之塑膠空袋肆只、電子│              │
│    │                    │                    │磅秤壹臺、帳冊記事本壹│              │
│    │                    │                    │本、分裝袋參包、行動電│              │
│    │                    │                    │話壹支（含門號00000000│              │
│    │                    │                    │15號SIM 卡壹張）與洪榮│              │
│    │                    │                    │章連帶沒收，未扣案之販│              │
│    │                    │                    │賣第二級毒品所得新臺幣│              │
│    │                    │                    │伍佰元與丙○○連帶沒收│              │
│    │                    │                    │，如全部或一部不能沒收│              │
│    │                    │                    │時，以其財產連帶抵償之│              │
│    │                    │                    │。                    │              │
├──┼──────────┼──────────┼───────────┼───────┤
│ 18 │甲○○明知為禁藥，而│處有期徒刑陸月。    │無。                  │98年10月14日轉│
│    │轉讓，累犯          │                    │                      │讓甲基安非他命│
│    │                    │                    │                      │予丙○○      │
├──┼──────────┼──────────┼───────────┼───────┤
│ 19 │甲○○共同販賣第二級│處有期徒刑肆年。    │扣案之第二級毒品甲基安│98年11月2 日與│
│    │毒品，累犯          │                    │非他命肆包（驗餘淨重共│丙○○共同販賣│
│    │                    │                    │計拾壹點參貳公克）沒收│甲基安非他命予│
│    │                    │                    │銷燬，包裝該甲基安非他│乙○○        │
│    │                    │                    │命之塑膠空袋肆只、電子│              │
│    │                    │                    │磅秤壹臺、帳冊記事本壹│              │
│    │                    │                    │本、分裝袋參包均與洪榮│              │
│    │                    │                    │章連帶沒收，未扣案之販│              │
│    │                    │                    │賣第二級毒品所得新臺幣│              │
│    │                    │                    │伍佰元與丙○○連帶沒如│              │
│    │                    │                    │全部或一部不能沒收時，│              │
│    │                    │                    │以其財產連帶抵償之。  │              │
│    │                    │                    │                      │              │
├──┼──────────┼──────────┼───────────┼───────┤
│ 20 │甲○○明知為禁藥，而│處有期徒刑陸月。    │無。                  │98年11月2 日轉│
│    │轉讓，累犯          │                    │                      │讓甲基安非他命│
│    │                    │                    │                      │予丙○○      │
│    │                    │                    │                      │              │
└──┴──────────┴──────────┴───────────┴───────┘
附表二：
┌──┬──────────┬──────────┬───────────┬───────┐
│編號│所犯罪名            │    所處刑度        │     應沒收之物       │   備  註     │
├──┼──────────┼──────────┼───────────┼───────┤
│ 1  │丙○○共同販賣第二級│處有期徒刑柒年陸月。│扣案之第二級毒品甲基安│98年9 月10日與│
│    │毒品                │                    │非他命肆包（驗餘淨重共│甲○○共同販賣│
│    │                    │                    │計拾壹點參貳公克）沒收│甲基安非他命予│
│    │                    │                    │銷燬，包裝該甲基安非他│乙○○        │
│    │                    │                    │命之塑膠空袋肆只、電子│              │
│    │                    │                    │磅秤壹臺、帳冊記事本壹│              │
│    │                    │                    │本、分裝袋參包均與王超│              │
│    │                    │                    │敏連帶沒收，未扣案之行│              │
│    │                    │                    │動電話壹支（含門號0983│              │
│    │                    │                    │076170號SIM 卡壹張）與│              │
│    │                    │                    │甲○○連帶沒收，如全部│              │
│    │                    │                    │或一部不能沒收時，連帶│              │
│    │                    │                    │追償其價額，未扣案之販│              │
│    │                    │                    │賣第二級毒品所得新臺幣│              │
│    │                    │                    │伍佰元與甲○○連帶沒收│              │
│    │                    │                    │，如全部或一部不能沒收│              │
│    │                    │                    │時，以其財產連帶抵償之│              │
│    │                    │                    │。                    │              │
├──┼──────────┼──────────┼───────────┼───────┤
│ 2  │丙○○共同販賣第二級│處有期徒刑柒年陸月。│扣案之第二級毒品甲基安│98年9 月12日與│
│    │毒品                │                    │非他命肆包（驗餘淨重共│甲○○共同販賣│
│    │                    │                    │計拾壹點參貳公克）沒收│甲基安非他命予│
│    │                    │                    │銷燬，包裝該甲基安非他│乙○○        │
│    │                    │                    │命之塑膠空袋肆只、電子│              │
│    │                    │                    │磅秤壹臺、帳冊記事本壹│              │
│    │                    │                    │本、分裝袋參包均與王超│              │
│    │                    │                    │敏連帶沒收，未扣案之行│              │
│    │                    │                    │動電話壹支（含門號0983│              │
│    │                    │                    │076170號SIM 卡壹張）與│              │
│    │                    │                    │甲○○連帶沒收，如全部│              │
│    │                    │                    │或一部不能沒收時，連帶│              │
│    │                    │                    │追償其價額，未扣案之販│              │
│    │                    │                    │賣第二級毒品所得新臺幣│              │
│    │                    │                    │伍佰元與甲○○連帶沒收│              │
│    │                    │                    │，如全部或一部不能沒收│              │
│    │                    │                    │時，以其財產連帶抵償之│              │
│    │                    │                    │。                    │              │
├──┼──────────┼──────────┼───────────┼───────┤
│ 3  │丙○○共同販賣第二級│處有期徒刑柒年陸月。│扣案之第二級毒品甲基安│98年9 月14日與│
│    │毒品                │                    │非他命肆包（驗餘淨重共│甲○○共同販賣│
│    │                    │                    │計拾壹點參貳公克）沒收│甲基安非他命予│
│    │                    │                    │銷燬，包裝該甲基安非他│乙○○        │
│    │                    │                    │命之塑膠空袋肆只、電子│              │
│    │                    │                    │磅秤壹臺、帳冊記事本壹│              │
│    │                    │                    │本、分裝袋參包均與王超│              │
│    │                    │                    │敏連帶沒收，未扣案之行│              │
│    │                    │                    │動電話壹支（含門號0983│              │
│    │                    │                    │076170號SIM 卡壹張）與│              │
│    │                    │                    │甲○○連帶沒收，如全部│              │
│    │                    │                    │或一部不能沒收時，連帶│              │
│    │                    │                    │追償其價額，未扣案之販│              │
│    │                    │                    │賣第二級毒品所得新臺幣│              │
│    │                    │                    │伍佰元與甲○○連帶沒收│              │
│    │                    │                    │，如全部或一部不能沒收│              │
│    │                    │                    │時，以其財產連帶抵償之│              │
│    │                    │                    │。                    │              │
├──┼──────────┼──────────┼───────────┼───────┤
│ 4  │丙○○共同販賣第二級│處有期徒刑柒年陸月。│扣案之第二級毒品甲基安│98年9 月26日與│
│    │毒品                │                    │非他命肆包（驗餘淨重共│甲○○共同販賣│
│    │                    │                    │計拾壹點參貳公克）沒收│甲基安非他命予│
│    │                    │                    │銷燬，包裝該甲基安非他│乙○○        │
│    │                    │                    │命之塑膠空袋肆只、電子│              │
│    │                    │                    │磅秤壹臺、帳冊記事本壹│              │
│    │                    │                    │本、分裝袋參包均與王超│              │
│    │                    │                    │敏連帶沒收，未扣案之販│              │
│    │                    │                    │賣第二級毒品所得新臺幣│              │
│    │                    │                    │伍佰元與甲○○連帶沒收│              │
│    │                    │                    │，如全部或一部不能沒收│              │
│    │                    │                    │時，以其財產連帶抵償之│              │
│    │                    │                    │。                    │              │
├──┼──────────┼──────────┼───────────┼───────┤
│ 5  │丙○○共同販賣第二級│處有期徒刑柒年陸月。│扣案之第二級毒品甲基安│98年10月14日與│
│    │毒品                │                    │非他命肆包（驗餘淨重共│甲○○共同販賣│
│    │                    │                    │計拾壹點參貳公克）沒收│甲基安非他命予│
│    │                    │                    │銷燬，包裝該甲基安非他│乙○○        │
│    │                    │                    │命之塑膠空袋肆只、電子│              │
│    │                    │                    │磅秤壹臺、帳冊記事本壹│              │
│    │                    │                    │本、分裝袋參包、行動電│              │
│    │                    │                    │話壹支（含門號00000000│              │
│    │                    │                    │15號SIM 卡壹張）與王超│              │
│    │                    │                    │敏連帶沒收，未扣案之販│              │
│    │                    │                    │賣第二級毒品所得新臺幣│              │
│    │                    │                    │伍佰元與甲○○連帶沒收│              │
│    │                    │                    │，如全部或一部不能沒收│              │
│    │                    │                    │時，以其財產連帶抵償之│              │
│    │                    │                    │。                    │              │
├──┼──────────┼──────────┼───────────┼───────┤
│ 6  │丙○○共同販賣第二級│處有期徒刑柒年陸月。│扣案之第二級毒品甲基安│98年11月2 日與│
│    │毒品                │                    │非他命肆包（驗餘淨重共│甲○○共同販賣│
│    │                    │                    │計拾壹點參貳公克）沒收│甲基安非他命予│
│    │                    │                    │銷燬，包裝該甲基安非他│乙○○        │
│    │                    │                    │命之塑膠空袋肆只、電子│              │
│    │                    │                    │磅秤壹臺、帳冊記事本壹│              │
│    │                    │                    │本、分裝袋參包均與王超│              │
│    │                    │                    │敏連帶沒收，未扣案之販│              │
│    │                    │                    │賣第二級毒品所得新臺幣│              │
│    │                    │                    │伍佰元與甲○○連帶沒收│              │
│    │                    │                    │，如全部或一部不能沒收│              │
│    │                    │                    │時，以其財產連帶抵償之│              │
│    │                    │                    │。                    │              │
├──┼──────────┼──────────┼───────────┼───────┤
│ 7  │丙○○明知為禁藥，而│處有期徒刑陸月。    │無。                  │98年11月5 日轉│
│    │轉讓                │                    │                      │讓甲基安非他命│
│    │                    │                    │                      │予乙○○      │
└──┴──────────┴──────────┴───────────┴───────┘

司法院資訊處製作；財團法人民間司法改革基金會備份。
